---
# Nome do arquivo PDF gerado na pasta resultado
output-file: "Entrega 1"
---

```{r setup}
#| include: false
source("rdocs/entrega_1.R")
```


# Objetivo
O presente projeto tem como objetivo gerar uma série de análises estatísticas 
para o cliente João Sábio, dono da Old Town Road.Ltda, para se obter uma melhor
compreensão do mercado de comércio no faroeste que ele planeja investir. Para 
que tal objetivo seja alcançado serão feitas análises descritivas e exploratórias
para entender o perfil do João Sábio e de suas vendas, haverão também análises
bivariadas e de correlação para identifcar as receitas.

O banco de dados foi fornecido inteiramente pelo cliente e compreende um período
de transações de 1880 a 1889. A amostra, caracterizada como um censo de todas as
transações registradas pela holding, contém variáveis de vendas, clientes, lojas,
funcionários e produtos.

 Para a organização, manipulação e análises dos dados, gráficos e tabelas deste
relátorio foram feitas no software do R, e os pacotes que foram utilizados para 
este trabalho foram o tidyverse (mais utilizados foram o dplyr e o ggplot),
lubridate e readxl.



# Análises

## Análise 1
Esta primeira análise focará na evolução temporal e no desempenho financeiro
geral da Old Town Road.Ltda, com base em $\ref{fig-g1}$. 
As variáveis que compõem esta primeira análise são os Anos, uma variável 
quantitativa discreta, representando o ano de transação, 
com uma variação de 1880 a 1889, e a receita média, quantitativa contínua, 
representando o valor médio, em reais.

## Análise 2
 Esta segunda etapa foca na análise de evolução da receita média das lojas ao 
longo dos anos de 1880 a 1889 é fundamental para avaliarmos o desempenho 
financeiro da holding ao londo do tempo.
 Avaliando o Gráfico, g1, percebe-se que a receita média por transação apresenta
crescemiento e recuperação entre a década. O valor de uma transação média se 
inicia aproximadamente R$ 40,00 e atingiu seu pico máximo em 1889, chegando aos 
R$ 70,00 , sugerindo um aumento no valor agregado de cada venda.
  Ao apurar o comportamento da receita média ao decorrer de cada ano, observa-se 
que o ponto mais baixo da década foi registrado em 1882, quando a receita média 
caiu para R$ 30,00. Em comparação houve uma rápida recuperação a partid do ano 
em 1883, que levou o valor para R$ 60,00 em 1884. Nos próximos anos é possivel 
ver o crescimento se estabilizando entre 1886 e 1888 e atingindo seu máximo em 
1889, como é visto em $\ref{fig-g1}$

## Conclusão:

Por fim, pode-se concluir que as estratégia financeiras e comerciais da Old Town 
Road.Ltda tem se mostrada eficazes em agregar valor as suas transações ao longo 
da década de 1880. A tendência ascendente observada no aumento na receita média 
por venda é um forte indicador de sucesso, confirmando a capacidade de expansão 
e consolidação no mercado, 

```{r}
#| label: fig-g1
#| fig-cap: "Gráfico "
g1

```


::: {#quad- layout-align="center" quad-pos="H"}
```{=latex}



```

Medidas resumo da 
:::



::: {#tbl-modalidades layout-align="center" tbl-pos="H"}
```{=latex}


```


:::




$\ref{fig-g1}$

[@tbl-]


[**Quadro** @quad-]





