---
# Nome do arquivo PDF gerado na pasta resultado
output-file: "Entrega 2"
---

```{r setup}
#| include: false
source("rdocs/entrega_2.R")
```


# Objetivo

O objetivo desta análise é investigar a relação linear entre as variáveis Peso e altura dos clientes cadastrados. Para que tal análise seja possível, serão utilizadas as variáveis quantitativas:
-Peso(kg): Weight_lbs (peso em libras), transformado para quilogramas (Weight_kg) pela multiplicação de 0,45359237.
-Altura(cm): Height_dm (altura em decímetros), transformado para centímetros (Height_cm) pela multiplicação por 10.
  A base dos dados tem uma amostra com 1.900 clientes únicos avaliados. A relação entre essas duas variáveis é visualizada por meio de um Gráfico de Dispersão com a linha de regressão, conforme $\ref{fig-g2}$.

# Análises

## Análise dos resultados e visualização:
  A $\ref{fig-g2}$ mostra uma tendência linear e positiva entre o peso e a altura , o que sugere que o aumento de uma variável também demonstra o crescimento da outra.
  Para quantificar a força dessa associação, o coeficiente de pearson (r) foi calculado entre o Peso e Altura:
    -Coeficiente de Correlação(r) = 0,70
  Este valor r, nos indica que a associação entre estas variáveis é forte.

  A relação entre peso e altura foi modelada por meio de uma Regressão linear Simples para que seja possível estimar o crescimento da altura em função do peso.
  A equação modelo ajustada é: 
  - Altura (cm)= 128,08 + 0,58 x Peso(kg)
O coeficiente de 0,58 quantifica o crescimento: para cada 1 kg de peso do cliente, sua altura média prevista aumenta 0,58 cm.
 O coeficiente de determinação (R²) de 0,486 nos informa que 48,6% da variação na altura dos clientes é explicada pelo seu peso. Isso informa que o modelo é bom, embora 51,4% da variância também tragam resultados significativos na altura.
  
```{r}
#| label: fig-g2
#| fig-cap: "Gráfico "
g2
```


::: {#quad- layout-align="center" quad-pos="H"}
```{=latex}



```

Medidas resumo da 
:::



::: {#tbl-modalidades layout-align="center" tbl-pos="H"}
```{=latex}


```


:::




$\ref{fig-}$

[@tbl-]


[**Quadro** @quad-]





